臺灣臺中地方法院刑事判決　　　　　　　　　　　　九十一年度易字第二三四二號
　　公　訴　人　臺灣臺中地方法院檢察署檢察官
　　被　　　告　甲○○
右列被告因竊盜案件，經檢察官聲請簡易判決處刑（九十一年度偵字第一三九九八號
），本院沙鹿簡易庭認為不宜以簡易判決處刑，移送本院刑事庭，適用通常程序審理
，判決如左：
    主  文
甲○○連續踰越牆垣及安全設備竊盜，處有期徒刑壹年。緩刑肆年。
    事  實
一、甲○○意圖為自己不法之所有，並基於概括犯意，連續於（一）民國九十一年五
    月十七日下午二時三十分許，至丙○○位於臺中縣清水鎮○○路三一五巷七五號
    住處，先踰越該房屋後方圍牆，再攀爬至二樓窗戶，利用窗戶並未上鎖之機會，
    踰越窗戶而侵入前開處所（侵入住宅部分未據告訴），竊取丙○○所有之ＮＯＫ
    ＩＡ廠牌３２１０型號手機一支（含門號Ｚ000000000號行動電話用戶
    識別卡一張，以下簡稱ＳＩＭ卡）及不詳廠牌之手機一支（含門號Ｚ00000
0000號ＳＩＭ卡一張），得手後將行動電話留供己用，ＳＩＭ卡則任意丟棄
    ，其中不詳廠牌之行動電話一支，目前業已於甲○○住家附近遺失。（二）九十
    一年七月十三日下午三時許，至乙○○位於臺中縣清水鎮○○路二三一巷二一號
    之十住處，利用該處大門並未上鎖之機會，侵入前開處所（侵入住宅部分未據告
    訴），竊取乙○○所有之ＮＯＫＩＡ廠牌８３１０型號手機一支（含門號Ｚ00
    0000000號ＳＩＭ卡一張），得手後留供己用，且明知該門號非其向中華
    電信股份有限公司（下稱中華電信公司）所申請，並無使用該門號之正當權源，
    竟於九十年七月間，連續多次假冒為門號Ｚ000000000號行動電話之合
    法用戶，撥號與其親友通話，以無線方式盜用他人電信設備通信，使中華電信公
    司陷於錯誤，誤認其為該行動電話之合法用戶撥用電話，而提供電信服務，共計
    詐得電信費用新臺幣（下同）四百八十元之不法利益，並於乙○○前開手機沒電
    之際，將之任意丟棄。嗣於九十一年七月十六日下午一時三十分許，甲○○再度
    至臺中縣清水鎮○○路三一五巷七五號丙○○住處，利用相同方法侵入前開處所
    （侵入住宅部分未據告訴），欲行竊財物而尚未著手之際，為丙○○發現而報警
    查獲，並於甲○○身上起獲乙○○失竊之門號Ｚ000000000號ＳＩＭ卡
    一張，及在甲○○住處起獲丙○○失竊之ＮＯＫＩＡ廠牌３２１０型號手機一支
    ，因而查悉上情。
二、案經臺中縣警察局清水分局報告臺灣臺中地方法院檢察署檢察官聲請簡易判決處
    刑，本院沙鹿簡易庭認為不宜以簡易判決處刑，移送本院刑事庭，適用通常程序
    審判。
    理  由
一、右揭事實，迭據被告甲○○於警詢、偵查及本院審理時坦承不諱，核與證人丙○○、乙○○於本院審理時證述情節相符，並有警繪現場圖、現場照片及贓物認領
    保管單附卷可稽，本案事證明確，被告犯行洵堪認定。
二、按圍牆屬刑法第三百二十一條第一項第二款規定之牆垣；窗戶具有防閑之效用，
    屬同條文規定之安全設備。被告甲○○至丙○○位於臺中縣清水鎮○○路三一五
    巷七五號住處，先踰越該房屋後方圍牆，再攀爬至二樓窗戶，利用窗戶並未上鎖
    之機會，踰越窗戶而侵入前開處所，竊取丙○○所有之手機二支（含ＳＩＭ卡二
    張），核其所為，係犯刑法第三百二十一條第一項第二款之踰越牆垣及安全設備
    竊盜罪。公訴意旨認應依刑法第三百二十條第一項之普通竊盜罪處斷，容有未洽
    ，惟起訴之基本社會事實相同，爰依法變更檢察官所引應適用之法條。被告至乙○○位於臺中縣清水鎮○○路二三一巷二一號之十住處，利用該處大門並未上鎖
    之機會，侵入前開處所，竊取乙○○所有之手機一支（含ＳＩＭ卡一張），得手
    後留供己用，且明知該ＳＩＭ卡門號非其向中華電信限公司所申請，並無使用該
    門號之正當權源，竟連續多次假冒為門號之合法用戶，撥號與其親友通話，以無
    線方式盜用他人電信設備通信，使中華電信公司陷於錯誤，誤認其為該行動電話
    之合法用戶撥用電話，而提供電信服務，共計詐得電信費用四百八十元之不法利
    益，核其所為，係犯刑法第三百二十條第一項之普通竊盜罪及電信法第五十六條
    第一項之意圖為自己不法之利益，以無線方式，盜用他人電信設備通信罪。按電
    信法第五十六條第一項之罪，以意圖為自己或第三人不法之利益，使用有線、無
    線或其他電磁方式，盜接或盜用他人電信設備通信者為要件，該罪之處罰詐得免
    繳電信費用不法利益之規定，乃係刑法第三百三十九條第二項之詐欺得利罪之特
    別法，依特別法優於普通法之原則，自毋庸再論以刑法第三百三十九條第二項之
    詐欺得利罪。被告先後多次意圖為自己不法之利益，以無線方式，盜用他人電信
    設備通信犯行，時間緊接、方法相同，觸犯構成要件相同之罪名，顯係基於概括
    犯意反覆為之，為連續犯，依刑法第五十六條規定，以一罪論。所犯前開踰越牆
    垣及安全設備竊盜罪及普通竊盜罪，時間緊接、方法相同，觸犯構成要件相同之
    竊盜罪名，顯係基於概括犯意反覆為之，為連續犯，依刑法第五十六條規定，論
    以一犯罪態樣較重之連續踰越牆垣及安全設備竊盜罪。又被告所犯連續意圖為自
    己不法之利益，以無線方式，盜用他人電信設備通信罪及連續踰越牆垣及安全設
    備竊盜罪間，有方法結果之牽連關係，為牽連犯，依刑法第五十五規定，從重論
    以連續踰越牆垣及安全設備竊盜罪。被告竊取丙○○所有之不詳廠牌之手機一支
    （含門號Ｚ000000000號ＳＩＭ卡一張）部分及連續意圖為自己不法之
    利益，以無線方式，盜用他人電信設備通信部分，公訴意旨雖未論及，然與前開
    起訴部分，分別有實質上一罪及牽連犯裁判上一罪關係，本為起訴效力所及，本
    院自應併予審理。爰審酌被告並無刑事前案紀錄，有臺灣高等法院被告全國前案
    紀錄表暨臺灣臺中地方法院檢察署刑案資料查註紀錄表附卷可稽，堪認其品行尚
    佳，並斟酌其犯罪動機在於行竊他人手機及ＳＩＭ卡供己使用，所得財物價值尚
    非甚鉅，然以踰越牆垣及安全設備之方式，侵入他人住宅行竊財物，對居家安全
    危害甚大，及被告犯罪後業已坦承犯行之態度等一切情狀，量處如主文所示之刑
    ，以示懲儆。末查，被告前未曾受有期徒刑以上刑之宣告，有臺灣高等法院被告
    全國前案紀錄表暨臺灣臺中地方法院檢察署刑案資料查註紀錄表附卷可憑，被告
    因一時失慮，偶罹刑典，犯後業已坦承犯行，其經此偵審之教訓，當能知所警惕
    ，信無再犯之虞，本院綜核各情，認所宣告之刑，以暫不執行為適當，併予宣告
    緩刑四年，以啟自新，並觀後效。
三、公訴意旨另以：被告甲○○另於民國九十一年七月十五日下午二時許及同年月十
    六日下午十一時三十分許，侵入丙○○位於臺中縣清水鎮○○路三一五巷七五號
    住處行竊財物，因認被告另涉有刑法第三百二十條第一項之普通竊盜罪嫌。惟按
    刑法上之未遂犯，必須已著手於犯罪行為之實行而不遂，始能成立，此在刑法第
    二十五條第一項規定甚明，同法第三百二十一條之竊盜罪，為第三百二十條之加
    重條文，自係以竊取他人之物為其犯罪行為之實行，至該條第一項各款所列情形
    ，不過為犯竊盜罪之加重條件，如僅著手於該項加重條件之行為而未著手搜取財
    物，仍不能以本條之竊盜未遂論（最高法院二十七年滬上字第五四號判例參照）
    。被告前開二次侵入丙○○住宅之行為（侵入住宅部分未據告訴），實係以踰越
    牆垣及安全設備之方式為之，雖意在行竊財物，且著手於加重條件之行為，但尚
    未著手於搜取財物，業據證人丙○○於本院審理時證述明確，僅止於竊盜行為之
    預備階段，刑法之竊盜罪既無處罰預備犯之規定，自無從以竊盜罪名相繩。此外
    ，本院復查無其他積極證據足資證明被告有何公訴人所指此部分之竊盜行為，核
    屬不能證明被告犯罪，然公訴意旨認此部分與前開有罪部分有連續犯裁判上一罪
    關係，本院爰不另為無罪之諭知，附此說明。
據上論斷，應依刑事訴訟法第四百五十二條、第二百九十九條第一項前段、第三百條
，電信法第五十六條第一項，刑法第十一條前段、第五十六條、第三百二十一條第一
項第二款、第五十五條、第七十四條第一款，判決如主文。
中      華      民      國    九十一    年      十      月    二十三    日
                              臺灣臺中地方法院刑事第三庭
                                    法  官  陳  得  利
右正本證明與原本無異。
如不服本判決，應於送達後十日內向本院提出上訴狀（須附繕本），上訴於臺灣高等
法院臺中分院。
                                      書記官
中      華      民      國    九十一    年      十      月    二十八    日
附錄本案論罪科刑法條全文：
刑法第三百二十一條第一項第二款
犯竊盜罪而有左列情形之一者，處六月以上、五年以下有期徒刑：
二  毀越門扇、牆垣或其他安全設備而犯之者。
電信法第五十六條第一項
意圖為自己或第三人不法之利益，以有線、無線或其他電磁方式，盜接或盜用他人電
信設備通信者，處五年以下有期徒刑，得併科新台幣一百五十萬元以下罰金。
